臺灣高雄地方法院刑事判決
111年度易字第269號
公  訴  人  臺灣高雄地方檢察署檢察官
被      告  蘇敏敏


選任辯護人  洪千琪  律師
            蔡玉燕  律師
上列被告因恐嚇案件，經檢察官提起公訴（111年度偵字第22289
號），本院判決如下：
    主  文
蘇敏敏無罪。
    理  由
一、公訴意旨係以：被告蘇敏敏與郭文祥前為配偶，2人具有家
    庭暴力防治法第3條第1款所定之家庭成員關係。蘇敏敏對郭
    文祥離婚後，於民國110年5月25日與呂惠珠再婚，心生怨懟
    ，竟基於恐嚇犯意，於110年6月1日，以通訊軟體LINE傳送
    如附表所示簡訊予郭文祥，以此加害財產、自由之事，使郭
    文祥心生畏懼，致生危害於郭文祥之安全，因認蘇敏敏涉犯
    刑法第305條之恐嚇危害安全罪嫌。
二、公訴意旨認被告蘇敏敏涉犯上述恐嚇危害安全罪嫌，係以告
    訴人呂惠珠之指述；證人即被害人郭文祥之證述；被告之陳
    述，及被告傳送之簡訊內容照片為依據。
三、被告蘇敏敏於審理時雖坦言有以通訊軟體LINE傳送如附表所
    載之文字訊息給被害人郭文祥之事實，但堅決否認有何恐嚇
    危害安全之犯意，辯稱：我生氣時的習慣言語就是這樣，我
    與郭文祥的對話也是如此，郭文祥也習以為常，沒有什麼反
    應，也一直在對話中跟我道歉等語。經查：
  ㈠刑法第305條之恐嚇危害安全罪，所稱以加害生命、身體、自
    由、名譽、財產之事，恐嚇他人者，係指以使人生畏怖心為
    目的，而通知將加惡害之旨於被害人而言（最高法院52年台
    上字第751號判例意旨參照）。
　㈡公訴意旨認為被告蘇敏敏以通訊軟體LINE傳送如附表所載之
    文字訊息，恐嚇被害人郭文祥，致使郭文祥心生畏懼，惟觀
    諸附表所列文字訊息內容，並未見有何具體之惡害通知或加
    害內容，另綜合告訴人提出的所有訊息內容截圖（見警卷頁
    27-37），都只是被告傳送之訊息內容，並無對方即被害人
    郭文祥回應之訊息內容，從此客觀情形來看，已難判斷兩人
    對話當下之實際情境；再者，告訴人提出之訊息內容截圖，
    還有如下：
　　「你有足夠的時間好好聯絡你老婆備錢」
　　「你可以偷偷的有足夠的時間偷偷的再聯絡」
　　「我早就察覺有異狀只是我沒有證據可以舉發你」
　　「怎麼可能接連好多天哪出生沒有傳簡訊沒有打電話呢原  
      來你們早就暗通款曲」
　　「今天呢我會走到像仇人般甚至連同事都當不成是因為有  
      旅畜生在那邊挑剝離間」
　　「為這畜生你付出的代價可大了」
　　「為了這畜生你謊話連篇值得嗎」
　　「若再繼續謊言你我最後會形同陌路。不相信可以再試試  
      無妨」
　　「你們為了躲避債務」
　　「偷偷往來？以為我沒證據？」
　　「故意不還錢？來這招？」
　　「做人做到如此悲哀還要讓給小孩子守在門口」
　　「孩子在過年期間一刻不差的跟著你就是怕你失蹤關機，  
      就是不要讓你回北昌五街。你居然可以做出青獸不如的  
      行為」
　　「這是我的最後一次忍忍的極限了，你要不要試試看」
　　「事情我要釐清一個段落要死會去死」
　　「死也不要死得不明不白」
　　「再關機失蹤我絕對讓你報憾終身」
　　「我隨時隨地奉陪到底」
　　「我隨時隨地有你準備關機的心理準備。也就是我隨時都  
      有可能死亡」
　　「不要讓我發現你們有私人手機否則後果不堪設想，我說  
      過你們不能聯絡也不能見面」
　　「我把生命豁出去用我的生命當賭注」
　　「你可以試試看？再見畜生一面就是我蘇敏敏死亡日」
　　「記得只要再次關機失蹤必定讓你收屍體」
　　「最近每天我都會耳提面命的叮嚀裡告戒你。不要再次關  
      機，否則我會讓你後悔莫及」
　　「想不想讓我試試看跳看看」
　　等文字訊息，參照被害人郭文祥於警詢時供稱：「因為蘇敏
    敏在我入獄期間...有盡到母親照顧小孩的義務，還幫我背
    負債款，所以就我個人而言，我覺得我虧欠蘇敏敏，才導致
    現在我任由她以『情緒勒索以死相逼』等方式來限制我行動自
    由，我現在都睡公司沒辦法回北昌街的家」、「..我已經跟
    蘇敏敏溝通很多次，我回家與呂惠珠同住及生活，不會改變
    協議的内容，我依然會每月給付7萬元之贍養費給蘇敏敏，
    蘇敏敏她雖然都知道，但不能接受我另組家庭，雖然她不愛
    我了，但也不想要我幸福，以及不相信我會繼續履行協議贍
    養的約定，所以才會以情緒勒索的方式限制我回北昌街的家
    ，也不能和呂惠珠聯繫，我也不知道我該怎麼做才好」等語
    （警卷頁13）；另於偵訊時也陳稱：「她有講不讓我回去，
    她有一些情緒的話語，之前我還沒有去關的時候有欠債，我
    去關六年的期間，她有幫我還了好幾百萬的債，出來後找不
    到工作，信用又不好，所以我們就一起開長照公司，那時開
    長照機構認識呂惠珠，我就跟呂惠珠住在一起，我覺得二個
    我都對不起..」等語（偵卷頁30）；於本院準備程序陳述：
    「我不知道原來配偶可以代替另一方提告，本件我沒有提告
    ，因為我剛從監獄剛出來，我六年在監獄裡面遇到大哥大一
    堆，我六年的牢獄若不是前妻蘇敏敏接見給我錢，不然我就
    死在燕巢了，我出來之後四處找工作碰壁，蘇敏敏有給我工
    作機會，蘇敏敏是我的恩人，我怎麼會去告一個恩人」、「
    110年8月份到現在我從來沒有回去告訴人呂惠珠那邊，我不
    想回去，是因為我自己罵自己是畜生，我欠蘇敏敏太多，還
    有兩個孩子，她幫我養了六年，我常常罵自己豬狗不如」、
    「起訴書附表所列的簡訊内容這些只是發脾氣的對話，這個
    我都已經習以為常..」等語（審易卷頁73），顯見被告以上
    經由通訊軟體LINE傳送給被害人郭文祥之訊息，確實是因被
    告認為被害人郭文祥不念其在獄期間，被告盡心照顧小孩，
    為被害人清償債務等情由，竟於兩人協議離婚後不久，就與
    告訴人呂惠珠交往、結婚一事，心生憤恨，所為情緒發洩性
    之謾罵、指摘，客觀上應僅是單純語言之暴力，對於被害人
    郭文祥而言，某種程度上雖屬精神上之不法侵害，但尚難據
    此認定被告所傳送之以上文字訊息，有何通知將加惡害之旨
    於被害人之意思或事實，佐以被害人以上陳述各節，更徵被
    害人並未因此而心生畏懼。從而，被告上述以LINE傳送訊息
    給被害人郭文祥之客觀行為，尚與刑法恐嚇危害安全罪之構
    成要件不符。
  ㈢綜上說明，依據現有事證，並不足以認定被告有以文字恐嚇
    被害人郭文祥之犯行。以上既不能證明被告有何恐嚇危害安
    全之犯行，依法自應為被告無罪之諭知。
四、起訴書犯罪事實雖有「使郭文祥、呂惠珠心生畏懼，致生危
    害於郭文祥、呂惠珠之安全」之論述，但公訴檢察官於論告
    時已表示：本件被害人應該是郭文祥，而呂惠珠是屬於被害
    人之配偶而獨立提出告訴。所以起訴書有關「致生危害於呂
    惠珠、郭文祥」，當庭更正為「致生危害於郭文祥」。（院
    卷頁68），且因本案客觀事實確實是被告傳送上述文字訊息
    給被害人郭文祥，告訴人呂惠珠僅是輾轉獲知上述客觀事實
    ，並非被告傳送訊息之對象。所以上述客觀事實是否因而致
    生危害於告訴人呂惠珠，已無加以論述說明之必要。
據上論斷，應依刑事訴訟法第301條第1項，判決如主文。
本案經檢察官張媛舒提起公訴；檢察官王啟明到庭執行職務。
中　　華　　民　　國　　111 　年　　12　　月　　 7　　日
                  刑事第九庭    法　官  黃三友
以上正本係照原本作成，證明與原本無異。
如不服本判決應於收受判決後20日內向本院提出上訴書狀，並應
敘述具體理由。其未敘述上訴理由者，應於上訴期間屆滿後20日
內向本院補提理由書(均須按他造當事人之人數附繕本)「切勿逕
送上級法院」。
中　　華　　民　　國　　111 　年　　12　　月　　7 　　日
                                 書記官  林豐富
　　　　　　　　　　　　　　　
附表
編號 發訊人 收訊人 簡訊內容 1 蘇敏敏 郭文祥 小鑰匙交出來我再換鎖頭。 沒有拿錢來，看你怎麼回去北昌五街。 2 蘇敏敏 郭文祥 你再偷跑試試。 我不會放過你的。 3 蘇敏敏 郭文祥 我說過我不會讓你好過。 畜生必須加倍受報。 我吃過的苦必定加倍奉還畜生。 4 蘇敏敏 郭文祥 過去6 年你丟下一屁股的債務給我，現在你要享天倫之樂嗎?不可能。 5 蘇敏敏 郭文祥 電話遙控叫你老婆送錢過來就好。 要離職隨時歡迎。 6 蘇敏敏 郭文祥 還有再偷跑 我會讓你鎖在華山街 每天晚上12點回華山街睡。